臺灣桃園地方法院刑事判決　　　　　　　 94年度易字第284號
公　訴　人　臺灣桃園地方法院檢察署檢察官
被　　　告　乙○○　男　25歲.
　　　　　　　　　　　弄十八號.
上列被告因竊盜案件，經檢察官提起公訴（93年度偵字第15159
號），本院判決如下：
    主  文
乙○○竊盜，累犯，處有期徒刑捌月。
    事  實
一、乙○○前曾於民國88年間因竊盜案件，經臺灣台北地方法院
    以88年度北簡字第1039號判決判處有期徒刑3 月確定，又於
    88年間因竊盜案件，經臺灣士林地方法院以88年度易字第14
    38號判決判處有期徒刑1 年確定，上開2 罪嗣經合併定應執
    行刑為有期徒刑1 年2 月確定，送監執行至90年10月31 日
    縮刑期滿，執行完畢。出獄後又於91年間因竊盜案件，經臺
    灣士林地方法院以91年度易字第182 號判決判處有期徒刑8
    月確定，送監執行至92年2 月24日執行完畢（構成累犯），
    仍不知悔改。其於92年6 月2 日凌晨，在友人甲○○位於桃
    園縣桃園市○○○○街594 號5 樓住處，找甲○○聊天並借款
    時，竟意圖為自己不法之所有，而基於竊盜犯意，於當日凌
    晨1 時許，在上揭甲○○住處內，趁甲○○如廁不在之際，
    徒手竊取甲○○所有之行動電話1 支、汽車鑰匙1 把，並即
    離開上址，下樓至地下室停車場，接續持竊得之汽車鑰匙，
    發動甲○○所有停放在該處地下室內之9P-3769 號自用小客
    車，將之駛離，予以竊取，得手後供己使用。嗣甲○○發現
    失竊，又遍尋乙○○無著，乃於92年6 月6 日前往桃園縣警
    察局桃園分局中路派出所報案，其後於92年6 月21日，始為
    台北市政府警察局大同分局寧夏路派出所警員在台北市西門
    町一帶尋獲上開自用小客車，通知甲○○自行領回。
二、案經甲○○訴由桃園縣警察局桃園分局報請臺灣桃園地方法
    院檢察署檢察官偵查起訴。
    理  由
一、訊據被告乙○○固坦承於上開時間、地點，未經甲○○同意
    ，而私自取去朱女所有之行動電話1 支、汽車鑰匙1 把，並
    將甲○○之9P -3769號自用小客車駛去別處等事實不諱，惟
    否認有何竊盜犯行。辯稱：我和甲○○是男女朋友，車子、
    行動電話都是共用的，所以我開她的車，不用跟她講，行動
    電話當時放在車子裡。我把車子開走後，隔2 天發現車子不
    見，我就打電話給甲○○說車子丟了，甲○○還在電話裡告
    訴我，車子是被警察拖吊，她已經領回去了云云。經查，被
    告如何於上開時間、地點，藉甲○○如廁之便，先竊取甲○
    ○之行動電話、汽車鑰匙後，接續至地下室竊取朱女所有之
    9P-3769 號自用小客車等情，迭經證人甲○○於偵查中檢察
    官訊問時，及本院審理時到庭證述在卷（偵查卷第44頁、本
    院94年6 月1 日筆錄），並有台北市政府警察局大同分局93
    年3 月30日北市警同分刑字第09361035900 號函暨所附車輛
    竊盜資料報表1 份附卷可稽（偵查卷第6 頁），且被告在警
    詢及本院審理時，亦均自承：伊將車子開走時，並未告知甲
    ○○，事後亦未再聯絡甲○○等語（偵查卷第11頁反面，本
    院94年4 月29日、6 月1 日筆錄）。綜上，足認甲○○之指
    述屬實，可以採信。至被告雖以上揭情詞置辯，然為甲○○
    所否認，而甲○○係在92年6 月2 日凌晨發現車輛失竊，於
    同年6 月6 日前往桃園縣警察局桃園分局中路派出所報案，
    迄同年6 月21日為台北市政府警察局大同分局寧夏路派出所
    尋獲該車，有上揭竊盜資料報表及甲○○報案之警詢筆錄附
    卷可稽。換言之，設若被告於取去車輛隔日（即6 月4 日）
    ，在發現車子不翼而飛後，即以電話通知甲○○車子遺失之
    事，則由時間點推算，當時車輛尚未為警尋獲，甲○○殆無
    可能告知被告該車係遭警員拖吊等語。由是可見，被告所辯
    顯係事後編造之詞，並不可採。本件事證明確，被告所辯應
    係卸責之詞，並無可採，其犯行已堪認定，應依法論科。
二、核被告乙○○所為，係犯刑法第320 條第1 項之普通竊盜罪
    。被告先在甲○○家中竊取朱女之行動電話、汽車鑰匙，再
    持該汽車鑰匙至地下室竊走9P -3769號自用小客車，係本於
    單一之竊盜犯意，利用同一機會次第行竊，且僅侵害同一法
    益，係接續犯，僅論以一罪即為已足。又被告前有如事實欄
    所示之科刑及執行情形，有其臺灣高等法院被告前案紀錄表
    1 份附卷可稽，其於前案有期徒刑執行完畢後，5 年內再犯
    本件有期徒刑以上刑之罪，為累犯，應依刑法第47條規定加
    重其刑。爰審酌被告之前已有3 次竊盜前科，各經臺灣台北
    地方法院、臺灣士林地方法院分別判處徒刑確定，甫於92年
    2 月25日出監，有上開前案紀錄表可稽，不僅素行不佳，且
    由被告在出獄後，隨即於92年6 月間再犯本件竊盜犯行以觀
    ，亦可認定其並無悔改之意，並參酌被告犯罪之動機、手段
    ，該車已經尋回，對被害人甲○○造成之損害尚屬有限，及
    被告犯後飾詞卸責，態度不佳等一切情狀，量處如主文所示
    之刑，以示懲儆。
據上論斷，應依刑事訴訟法第299 條第1 項前段，第320 條第1
項、第47條，罰金罰鍰提高標準條例第1 條前段，判決如主文。
本案經檢察官簡志祥到庭執行職務。
中　　華　　民　　國　　94　　年　　6 　　月　　15　　日
                  刑事第八庭  審判長法　官　  曾家貽
                                    法  官    袁雪華
                                    法  官    陳彥宏
以上正本證明與原本無異。
如不服本判決，應於送達後10日內，向本院提出上訴狀。
                                    書記官　  翁其良
中　　華　　民　　國　　94　　年　　6 　　月　　15　　日
論罪法條：刑法第320條第1項
中華民國刑法第320條
(普通竊盜罪、竊佔罪)
意圖為自己或第三人不法之所有，而竊取他人之動產者，為竊盜
罪，處五年以下有期徒刑、拘役或五百元以下罰金。
意圖為自己或第三人不法之利益，而竊佔他人之不動產者，依前
項之規定處斷。
前二項之未遂犯罰之。
